臺灣桃園地方法院刑事判決　　　　　　99年度審易字第1964號
公　訴　人　臺灣桃園地方法院檢察署檢察官
被　　　告　陳雅翠
指定辯護人　本院公設辯護人林銘宏
上列被告因違反毒品危害防制條例案件，經檢察官提起公訴（99
年度毒偵字第5129號），嗣於本院準備程序進行中，被告就被訴
事實為有罪之陳述，經本院告知簡式審判程序意旨，並聽取當事
人之意見後，本院裁定改依簡式審判程序審理，並判決如下：
    主  文
陳雅翠施用第二級毒品，累犯，處有期徒刑玖月。
    事實及理由
一、被告所犯之罪，為死刑、無期徒刑、最輕本刑3 年以上有期
    徒刑或高等法院管轄第一審案件以外之罪，而被告於本院準
    備程序進行中，就被訴事實為有罪之陳述，經本院告知簡式
    審判程序意旨，並聽取公訴人、被告及辯護人之意見後，依
    刑事訴訟法第273 條之1 第1 項之規定，裁定依簡式審判程
    序審理。
二、犯罪事實：
    陳雅翠前於民國91年間因施用第二級毒品案件，經臺灣板橋
    地方法院（下稱板橋地院）以91年度毒聲字第1652號裁定送
    觀察、勒戒後，因認有繼續施用毒品傾向，復經板橋地院以
    91年度毒聲字第1808號裁定令入戒治處所施以強制戒治，嗣
    經板橋地院以91年度毒聲字第4233號裁定停止戒治，所餘戒
    治期間併付保護管束出所，迄92年6 月9 日保護管束期滿未
    經撤銷停止戒治，視為強制戒治執行完畢，並經臺灣板橋地
    方法院檢察署檢察官以92年度戒毒偵字第227 號為不起訴處
    分確定。復於前開強制戒治執行完畢後5 年內之94年間，因
    施用第一、二級毒品案件，經臺灣臺北地方法院以95年度訴
    字第413 號判決判處有期徒刑10月、7 月，應執行有期
    徒刑1 年4 月，上訴後，經臺灣高等法院以95年度上訴字第
    3827號判決駁回上訴，迭經最高法院以96年度臺上字第1587
    號判決撤銷原判決施用第一級毒品部分，其餘上訴駁回，嗣
    經臺灣高等法院以96年度上更(一)字第262 號判決，就之罪
    刑改依持有第一級毒品罪判處有期徒刑7 月確定。另於90年
    間因偽造文書案件，經臺灣高等法院以94年度上訴字第3929
    號判決判處有期徒刑10月確定；復於94年間因公共危險、
    過失致死等案件，經板橋地院以95年度交訴字第46號判決判
    處有期徒刑8 月、8 月，應執行有期徒刑1 年2 月，上
    訴後，分別經臺灣高等法院以95年度交上訴字第166 號判決
    、最高法院以96年度台上字第2802號判決駁回上訴確定；又
    於95年間因施用毒品案件，經臺灣臺北地方法院以96年度訴
    字第377 號判決判處有期徒刑6 月確定，上開～之罪
    刑經臺灣高等法院以96年度聲減字第3924號裁定各減刑二分
    之一，並就～之罪刑合併定應執行有期徒刑1 年6 月確
    定，與罪刑接續執行，於97年3 月7 日縮刑期滿執行完畢
    。繼於97年間因施用第二級毒品案件，經本院以97年度桃簡
    字第2084號判決判處有期徒刑5 月確定，於97年12月19日易
    科罰金執行完畢（於本案均構成累犯）。詎猶不知悔改，復
    基於施用第二級毒品之犯意，於99年8 月6 日下午4 時30分
    許，在其友人位於桃園縣八德市○○○街21巷4 號2 樓住處
    內，以玻璃球燒烤產生煙霧吸食之方式，施用第二級毒品甲
    基安非他命1 次。嗣於同日下午4 時55分許，在桃園縣八德
    市○○○街43巷內為警查獲，警方採集其尿液送驗後，確呈
    安非他命類陽性反應，而悉上情。
三、認定被告犯罪所憑之證據：
  (一)被告陳雅翠於警詢及本院行準備程序及審理時之自白。
  (二)台灣檢驗科技股份有限公司濫用藥物檢驗報告、桃園縣政府
    警察局龜山分局被採尿人尿液暨毒品真實姓名與編號對照表
    、檢體監管紀錄表各1 份。
  (三)刑案資料查註紀錄表、全國施用毒品案件紀錄表及臺灣高等
    法院被告前案紀錄表各1 份。
四、核被告所為，係犯毒品危害防制條例第10條第2 項之施用第
    二級毒品罪。其施用前持有第二級毒品甲基安非他命之低度
    行為，應為施用毒品之高度行為所吸收，不另論罪。又被告
    有如犯罪事實欄所載前案科刑執行情形，有臺灣高等法院被
    告前案紀錄表在卷可按，其於徒刑執行完畢後5 年內故意再
    犯本件有期徒刑以上之罪，為累犯，應依刑法第47條第1 項
    之規定加重其刑。爰審酌被告原經施以觀察、勒戒及強制戒
    治，無法收其實效，因多次再犯施用毒品案件遭法院判處有
    期徒刑，有臺灣高等法院被告前案紀錄表在卷可稽，且出監
    後仍無法斷絕施用毒品之惡習，於本件復施用第二級毒品，
    顯見其意志不堅，施用毒品再犯率甚高，無視毒品戕害一己
    之身體健康及法律禁令，有使其與社會上毒品來源隔離而斷
    絕與毒品接觸之必要，惟兼衡其犯罪手段、犯後坦承犯行，
    態度良好等一切情狀，爰量處如主文所示之刑，以示懲儆。
五、應適用之法條：
    刑事訴訟法第273 條之1 第1 項、第299 條第1 項前段、第
    310 條之2 、第454 條第1 項，毒品危害防制條例第10條第
    2 項，刑法第11條前段、第47條第1 項。
六、如不服本判決，應於判決送達後10日內向本院提出上訴狀（
    應附繕本），其未敘述上訴理由者，應於上訴期間屆滿後20
    日內補提理由書狀於本院，上訴於臺灣高等法院。
本案經檢察官馮浩庭到庭執行職務。
中    華    民    國    100     年    3    月    7    日
                    刑事庭  法  官  許曉微
以上正本證明與原本無異。
                            書記官  林宜亭
中    華    民    國    100     年    3    月    7    日
附錄本案論罪科刑法條：
毒品危害防制條例第10條
施用第一級毒品者，處6 月以上5 年以下有期徒刑。
施用第二級毒品者，處3 年以下有期徒刑。